---
title: "atividade_1"
author: "samuel_teles"
date: '2022-03-12'
output: html_document
---

##Pegando o dataset Fifa19
##Dataset utilizado: https://www.kaggle.com/karangadiya/fifa19
```{r}
library(readr)
fifa19 <- read_csv("fifa19.csv")
```

##Usando o pacote Janitor, install.packages("janitor")
```{r}
library(janitor)
dfFifa <- fifa19 %>% clean_names(case = "lower_camel")
```

##Utilizando stringr para remover o sinal € e o M
```{r}
library(stringr)

valuePlayer <- dfFifa$value
newValuePlayer <- str_replace_all(valuePlayer, '\\€|M|K','')

```

##Selecionando algumas variáveis 
```{r}
library(dplyr)
df <- dfFifa %>%
  select(name, age, nationality, 
         overall, potential, club, position, value
         )
```

##Utilizando o tibble
```{r}
library(tibble)
convert_df <- as_tibble(df)
```

##Substituindo a coluna value, para os valores sem o sinal de € e o M
```{r}
convert_df$value <- as.numeric(newValuePlayer)
```

##Removendo os valores nulos NA
```{r}
library(tidyr)

print( sum(is.na(convert_df)) ) #Quantos valores nulos tem

convert_df <-  drop_na(convert_df) #removendo os valores nulos

print( sum(is.na(convert_df)) ) 

```


##Qual o país que tem mais jogadores
```{r}
  p_count <- convert_df %>% 
    count( nationality, sort = TRUE)
```

##Quantos jogadores com a mesma idade tem no fifa19
```{r}
p_count <- convert_df %>%
  count(age,sort = TRUE)
```

##Procurando jovens promessas do fifa19
```{r}
j_promessas <- convert_df %>%
  mutate(
    promessa = case_when(
      # condicoes ~ valor caso condicao  verdadeira
      age <= 21 & overall > 80 ~ "É uma Promessa",
      TRUE ~ "Não é uma promessa"
    )
  )

#
p_count <- j_promessas %>%
  count(age, promessa, nationality, sort = TRUE)

```

```{r}
groupDf <- j_promessas %>%
  group_by(promessa) %>%
  summarize(
    media_idade = mean(age)
  )

```








