---
title: "Atividade_2_fifa"
author: "samuel_teles"
date: '2022-03-21'
output: html_document
---

#foi utilizado o dataset: https://www.kaggle.com/datasets/stefanoleone992/fifa-22-complete-player-dataset, nome do arquivo: players_22

#install.packages("devtools")
#devtools::install_github("thomasp85/patchwork")
#install.packages("ggridges")

**#Part 1**
#bibliotecas
```{r}
library(readr)
library(dplyr)
library(ggplot2)
library(tidyverse)
library(janitor)
library(scales) 
library(patchwork)
library(ggridges)
```

#Pegando o dataset do fifa 22
```{r}
fifa <- read_csv("players_22.csv")
```

#Padronizando as variaveis com janitor
```{r}
fifa <- fifa %>% clean_names(case = "lower_camel")
```

#Selecionando as variaveis e ordenando os valores
```{r}
df_fifa <- fifa %>%
  arrange(desc(age)) %>% 
  select(shortName, overall, potential, age, valueEur, wageEur, clubName, nationalityName, clubPosition)
```


**#Part 2**

#Grafico com a idade e o overall dos jogadores
```{r}
df_fifa %>%
  ggplot(aes(age, overall, colour = overall, size = age)) +
  geom_point() +
  labs(
    title = "Idade e Overall"
  )
  
```

#
```{r}
df_fifa %>%
  ggplot(aes(age, overall)) +
  geom_point() +
  labs(
    title = "Idade e Overall"
  ) + geom_smooth(method = "lm")
  

```

```{r}
df_fifa %>%
  ggplot(aes(overall)) +
  geom_density(fill = "steelblue")
```



**#Part 3**

#Procurando os jovens promessas
```{r}

df1 <- df_fifa %>%
  mutate(
    status = case_when(
      age <= 23 & overall >= 75 ~ "jovem-promessa",
      age <= 23 & overall <= 65 ~ "jovem-não-promessa",
      TRUE ~ "não-é-jovem"
    )
  )
```

```{r}
p1 <-  df1 %>%
  ggplot(aes(status, fill = status)) +
  geom_bar() +
  labs(
    title = "Promessas e não promessas do futebol"
  )
```


#Fazendo um group_by
```{r}
df2 <- df1 %>% 
  group_by(status) %>% 
  summarise(
    n = n()
  )
```

#Utilizando o filtro para procurar os jovens promessas
```{r}
fifa_promessas <- df1 %>% 
  filter(status == "jovem-promessa")
```

```{r}
fifa_promessas %>% 
  ggplot(aes(age, overall)) +
  geom_line() +
  labs(
    title = "Promessas do futebol"
  )
```

```{r}
fifa_promessas %>% 
  ggplot(aes(age, overall, colour = overall, size = age)) +
  geom_point() +
  labs(
    title = "Promessas do futebol"
  )
  
    
```

**#Part 4**

#Salários de todos os jogadores
```{r}
df_fifa %>% 
  ggplot(aes(age, wageEur)) +
  geom_line() +
  scale_y_continuous(
    labels = label_dollar(prefix = "", suffix = "€")
  ) +
  labs(
    title = "Salários dos jogadores",
    x = "idade",
    y = "Salário em Euros"
  )
```


#Salários dos jovens promessas
```{r}
p2 <- fifa_promessas %>% 
  ggplot(aes(age, wageEur)) +
  geom_line() +
  scale_y_continuous(
    labels = label_dollar(prefix = "", suffix = "€")
  ) +
  labs(
    title = "Salários das promessas",
    x = "idade",
    y = "Salário em Euros"
  )
```

#Qual o país com mais jogadores promessas
```{r}
p3 <- fifa_promessas %>%
  count(nationalityName) %>% 
  top_n(10, n) %>%
  mutate(
    nationalityName = forcats::fct_reorder(nationalityName, n)) %>%
  ggplot() +
  geom_col( 
    aes(n, nationalityName, fill = nationalityName),
    show.legend = FALSE ) + 
  labs(
    title = "Países dos jovens promessas",
    x = "Quantidade de jogadores",
    y = "Países"
  )
```

#Salvando o grafico anterior
```{r}
ggsave("p2.pdf", width = 6,   height = 4)
```

**#Part 5**

#Utilizando o patchwork
```{r}
p1 + p2
```
```{r}
(p1 | p2) / p3 +
  plot_annotation(title = "Gráficos dos jogadores",
                  tag_levels = "I", tag_prefix = "Fig. ") +
  plot_layout(ncol = 2, widths = c(1, 2))
```


