---
title: "Atividade"
author: "samuel_teles"
date: '2022-03-27'
output: html_document
---

# **#Parte 1**

# 

#Carregando os pacotes

```{r}

if(!require(readr))
  install.packages("readr")
library(readr)

if(!require(dplyr))
  install.packages("dplyr")
library(dplyr)

if(!require(ggplot2))
  install.packages("ggplot2")
library(ggplot2)

if(!require(qqplotr))
  install.packages("qqplotr")
library(qqplotr)

if(!require(rstatix))
  install.packages("rstatix")
library(rstatix)

if(!require(janitor))
  install.packages("janitor")
library(janitor)

if(!require(lubridate))
  install.packages("lubridate")
library(lubridate)

if(!require("dgof"))
  install.packages("dgof")
library(dgof)


```

#Carregando o banco de dados

```{r carregando o banco de dados}
dados <- read.csv('ca_2021_02_1.csv', sep = ";", dec = ",")

```

#visualizando os dados

```{r}
glimpse(dados)
```

#Padronizando as variáveis com Janitor

```{r}
dados <- dados %>% clean_names(case="lower_camel")
```

#Selecionando as variáveis

```{r}
dados <- dados %>%
          select(iRegiaoSigla, estadoSigla, municipio, revenda, produto, dataDaColeta, valorDeVenda, unidadeDeMedida, bandeira)

glimpse(dados)
```

#Formatando a variável dataDaColeta para o formato Date

```{r}
dados <- dados %>%
      mutate(dt_coleta = as.Date(dados$dataDaColeta, "%d/%m/%Y"))


glimpse(dados)
is.Date(dados$dt_coleta) #Verificando
```

#resumindo os dados

```{r}
table(dados$municipio)

table(dados$municipio, dados$produto)
table(dados$estadoSigla, dados$produto)
```

#Análise preliminar

```{r}
prop.table(table(dados$estadoSigla, dados$produto), margin = 2)*100


dados %>% 
  ggplot(aes(estadoSigla, fill = produto)) +
  geom_bar()


dados %>%
  ggplot(aes(estadoSigla)) +
  geom_bar() +
  facet_wrap(~produto)

```

#Onde tem o combustível mais caro? e qual?
```{r}

#No Rj tem a gasolina aditivada mais cara do que em outros estados.
dados1 <- dados %>% 
  group_by(estadoSigla, produto) %>%
                  summarise(
                    mean_price = mean(valorDeVenda),
                    max_price = max(valorDeVenda),
                    min_price = min(valorDeVenda),
                    .groups = 'drop'
                  ) %>% 
                  #arrange(desc(mean_price))
                  arrange(mean_price)


#O preço médio do Etanol no estado de SP, tem um preço melhor para o consumidor.
dados %>%
  filter(produto == "ETANOL") %>% 
  group_by(estadoSigla) %>% 
  summarise(
    mean_price = mean(valorDeVenda),
    max_price = max(valorDeVenda),
    min_price = min(valorDeVenda),
    .groups = 'drop'
  )%>% 
  arrange(mean_price)


#No MT tem a menor média no valor do combustível GNV.
```

#Dados Contínuos

```{r}
valor <- c(range(dados$valorDeVenda))

classes <- nclass.Sturges(dados$valorDeVenda)

table( cut(dados$valorDeVenda, seq(2, 9, l = 10)))

```

```{r vizualizando os dados quantitativos}
#Normalidade dos dados
dados %>% 
  ggplot(aes(valorDeVenda))+
  geom_histogram(bins = 10) +
  facet_wrap(~estadoSigla)
```

#utilizando grafico com a frequencia relativa

```{r}
dados %>% 
  ggplot(aes(valorDeVenda))+
  geom_histogram(aes(y = stat(count)/sum(count)), bins = 10) +
  facet_wrap(~estadoSigla) +
  scale_y_continuous(labels = scales::percent)
```

#Utilizando o grafico QQ, para verificar a normalidade

```{r}
#Dados não normalizados
dados %>% 
  ggplot(aes(sample = valorDeVenda)) +
  facet_wrap(~estadoSigla) +
  stat_qq()


dados %>%
  ggplot(aes(sample = valorDeVenda)) +
  facet_wrap(~estadoSigla) +
  stat_qq_band(fill = "gray") +
  stat_qq_line(col = "red") +
  stat_qq_point()

```

#Teste de normalidade com o ks test

```{r}
#shapiro.test(dados$valorDeVenda)
t1 <- ks.test(dados$valorDeVenda,"pnorm", mean(dados$valorDeVenda), sd(dados$valorDeVenda))


#Não deu certo
#dados %>%
  #group_by(estadoSigla) %>% 
  #summarise( Estatistica =  t1$statistic,
            # p_valor = t1$p.value)

```

# **#Parte 2**

#Escolhendo o estado do Amapá para fazer as análises

```{r}
dfAP <- filter(dados, estadoSigla == "AP")
glimpse(dfAP)
```

#Resumindo os dados

```{r}
table(dfAP$produto)
table(dfAP$bandeira)

table(dfAP$bandeira, dfAP$produto)
```

#Dados Contínuos

```{r}


valor2 <- c( range(dfAP$valorDeVenda))


classes2 <- nclass.Sturges(dfAP$valorDeVenda)


table( cut(dfAP$valorDeVenda, seq(4, 7, l = 9)))

```

#Analise preliminar

```{r}
prop.table(table(dfAP$produto))*100
prop.table(table(dfAP$estadoSigla, dfAP$produto))*100


dfAP %>% 
  ggplot(aes(bandeira)) +
  geom_bar()+
  facet_wrap(~produto)

dfAP %>% 
  ggplot(aes(produto, fill = bandeira)) +
  geom_bar()




```

```{r vizualizando os dados quantitativos}

dfAP %>% 
  ggplot(aes(valorDeVenda))+
  geom_histogram(bins = 10) +
  facet_wrap(~produto)


dfAP %>% 
  ggplot(aes(valorDeVenda)) +
  geom_histogram(aes(y = stat(count)/sum(count)), bins = 10)+
  geom_density() +
  facet_wrap(~produto) 

```

#Utilizando o grafico QQ, para verificar a normalidade

```{r}

dfAP %>% 
  ggplot(aes(sample = valorDeVenda)) +
  facet_wrap(~produto) +
  stat_qq()

```

```{r graficos qq}

dfAP %>%
  ggplot(aes(sample = valorDeVenda)) +
  facet_wrap(~produto) +
  stat_qq_band(fill = "gray") +
  stat_qq_line(col = "red") +
  stat_qq_point()

```

#Teste de normalidade

```{r}

shapiro.test(dfAP$valorDeVenda) 

dfAP %>%
  group_by(produto) %>% 
  summarise( Estatistica =  shapiro.test(valorDeVenda)$statistic,
             p_valor = shapiro.test(valorDeVenda)$p.value)
```

#Quando os dados NÃO é normal

```{r}
dfAP %>% 
  group_by(produto) %>%
  summarise(Mediana = median(valorDeVenda),
            Quartil_1 = quantile(valorDeVenda, prob=0.25),
            Quartil_3 = quantile(valorDeVenda, prob=0.75),
            n = n())
```

#Outliers

```{r outliers}

#foi encontrado o produto diesel como valor outlier, foi verificado e o valor foi mantido.
dfAP %>%
  group_by(produto) %>% 
  identify_outliers(valorDeVenda)


```

#Dados que não tem uma distribuição normal
#gráfico
```{r}

dfAP %>%
  ggplot(aes(produto, valorDeVenda))+
  geom_boxplot()

```

#Qual o melhor posto para abastecer com gasolina no Amapá
```{r}

#O melhor lugar é no posto ANDRADE & MACHADO LTDA - EPP, com uma média de preço de 5,22
dfAP %>%
  filter(produto == "GASOLINA") %>% 
  group_by(revenda) %>% 
  summarise(
    mean_price = mean(valorDeVenda),
    max_price = max(valorDeVenda),
    min_price = min(valorDeVenda),
    .groups = 'drop'
  )%>% 
  arrange(mean_price)
  
```

