---
title: "atividade_2"
author: "samuel_teles"
date: '2022-03-20'
output: html_document
---

#dataset usado: https://www.kaggle.com/datasets/datota/fruit-and-vegatable-prices-in-uk-2017-2022

**#Part 1**

#importando as bibliotecas

```{r}
library(readr)
library(janitor)
library(dplyr)
library(tidyr)
library(ggplot2)
#library(lubridate)
```

#Lendo os dados com o readr

```{r}
fruitveg <- read_csv("fruitvegprices-2017_2022.csv",
                     na = c("", "NA", "?"),
                     col_types = "cccDdc")

#Warning: One or more parsing issues, see `problems()` for details. A coluna date vem com os dados nulos
#fruitveg <- read_csv("fruitvegprices-2017_2022.csv", na = c("", "NA", "?"), col_types = cols(date =  col_date(format = "%m/%d/%Y")))

```

**#Part 2**

#Usando o janitor para padronizar as colunas e fazendo a ordenação

```{r}
df_fruitveg <-  fruitveg %>%
                clean_names() %>%
                arrange(desc(price))
```

#Verificando se tem valores nulos

```{r}
print(sum(is.na(df_fruitveg)))

#convert_df <-  drop_na(convert_df) #removendo os valores nulos
#print( sum(is.na(convert_df)) ) 
```

#Formatando a coluna date

```{r}
#df_fruitveg$date <- format(as.Date(df_fruitveg$date), "%d/%m/%Y")
```

**#Part 3**

#Utilizando o count para saber quantos itens tem

```{r}
df <- df_fruitveg %>% count(category)
```

#Pegando algumas informações com mean, max e min

```{r}
df1 <-  df_fruitveg %>%
        group_by(category) %>%
        drop_na() %>%
        summarise(
          mean_price = mean(price),
          max_price = max(price),
          min_price = min(price)
        )
```

#Grafico com a media de cada categoria

```{r}
df1 %>% ggplot(aes(category, mean_price, colour = category)) + geom_point()
```

#Grafico de barras com a qtd de itens

```{r}
df_fruitveg %>%
        group_by(category) %>%
        ggplot(aes(category, fill = category)) +
        geom_bar()
```

#Pegando os dados referente ao ano de 2022

```{r}
df_2022 <- filter(df_fruitveg,
                  between(date, as.Date("2022-01-01"), as.Date("2022-03-01"))) %>%
                  group_by(category, item) %>%
                  summarise(
                    mean_price = mean(price),
                    max_price = max(price),
                    min_price = min(price)
                  )

```

#Utilizando filtro com datas

```{r}
df1_2022 <- filter(df_fruitveg,
                  between(date, as.Date("2022-01-01"), as.Date("2022-03-01")))
```

#Um grafico com a categoria e o preço do ano de 2022

```{r}
df1_2022 %>%
  ggplot(aes(category, price, colour = category)) +
  geom_point()
```

#Pegando os dados referente ao ano de 2021

```{r}
df_2021 <- filter(df_fruitveg,
                  between(date, as.Date("2021-01-01"), as.Date("2021-12-31"))) %>% 
                  group_by(category, item) %>%
                  summarise(
                    mean_price = mean(price),
                    max_price = max(price),
                    min_price = min(price)
                  )

```

#Grafico com a media e a categoria do ano de 2021

```{r}
df_2021 %>%
  ggplot(aes(category, mean_price, colour = category)) +
  geom_point() +
  labs(
    title = "Média dos preços por categoria",
    subtitle = "média de preço dos itens da categoria"
       )
```

#Grafico com o preço de todos os anos

```{r}
df_fruitveg %>% ggplot() +
  geom_point(aes(date, price, color = price))
```

#Grafico com a media de preço de todos os anos

```{r}
df_fruitveg %>%
  group_by(date) %>%
  summarise(mean_price = mean(price)) %>% 
  ggplot() +
  geom_line(aes(date, mean_price)) +
  labs(
    title = "Média de preços",
    subtitle = "média dos preços de todos os anos"
       )
```

#Grafico com a quantidade de cada item

```{r}
  df_fruitveg %>%
  count(item) %>% 
  top_n(10, n) %>%
  mutate(item = forcats::fct_reorder(item, n)) %>%
  ggplot() +
  geom_col( aes(n, item, fill = item), show.legend = FALSE) +
  labs(
    title = "Quantidades de itens",
    subtitle = "quantidade de cada item"
       )
  
```

```{r}
df_fruitveg %>%
  filter(category == "fruit") %>%
  ggplot(aes(price)) +
  geom_density(fill = "steelblue")
```

